# 请教陈版主，关于子公司是否可以执行不同的会计政策

提问人：shenjiyuan 时间：2020-12-17 20:33:08
陈版主：
您好，A公司今年收购了另外一家公司B，由于该公司的业务性质、客户与A公司不同。如果直接采用A公司的预期信用损失政策，对利润影响较大。
我们想请教陈版主，此种情况下，B公司是否可以不同的预期信用损失政策，如采取不同的政策，合并层面是否需要调整；如合并层面需要调整，是否可以调整整个公司的预期信用损失政策。

回答人：chenyiwei
因为B的业务性质、客户与A公司不同，其应收款项的信用风险特征相应也不同，因此不能简单套用A的信用风险模型和参数。该事项属于会计估计，合并报表层面只是要求统一会计政策，不要求统一会计估计。